【裁判字號】    98,家聲,185
【裁判日期】    990402
【裁判案由】    聲請核定遺產管理人報酬
【裁判全文】
臺灣屏東地方法院民事裁定             98年度家聲字第185號
聲  請  人  沈志祥律師（即被繼承人甲○○之遺產管理人）
上列聲請人聲請酌定遺產管理報酬事件，本院裁定如下：
    主  文
本件遺產管理人之報酬為新臺幣貳萬元；就遺產管理之代墊費用
為新臺幣肆仟零陸拾肆元。
程序費用新臺幣壹仟元由被繼承人甲○○之遺產負擔。
    理  由
一、聲請意旨略以：鈞院前以97年度財管字第47號民事裁定指定
    聲請人為被繼承人甲○○之遺產管理人，嗣聲請人就任遺產
    管理人後，依法進行查明被繼承人之遺產等各項職務之進行
    ，並依法對被繼承人之繼承人、債權人及受遺贈人為公示催
    告。查被繼承人甲○○遺有坐落屏東縣屏東市○○段1461地
    號土地（持分：309300分之3717）暨其上建物即門牌號碼屏
    東縣屏東市○○里○○街91號房屋（持分：全部）不動產，
    遺產總現值為新臺幣（下同）2,600,000 元，因該被繼承人
    並無親屬會議可資酌定報酬數額，爰聲請本院核定遺產管理
    人之報酬，另聲請人就本件管理遺產期間，代墊登報等費用
    共4,064 元，特為本件聲請酌定遺產管理人報酬等語。
二、按遺產管理人得請求報酬，其數額由親屬會議按其勞力及與
    被繼承人之關係酌定之。依本法之規定應開親屬會議時，由
    當事人、法定代理人或其他利害關係人召集之。親屬會議不
    能召開或召開有困難時，依法應經親屬會議處理之事項，由
    有召集權人聲請法院處理之。依民法第1132條第2 項規定，
    聲請法院處理下列各款所定應經親屬會議處理之事件，由被
    繼承人住所地之法院管轄：(三)民法第1183條所定遺產管理人
    報酬之酌定，民法第1183條、第1129條；第1132條第2 項及
    非訟事件法第166 條第1 項第6 款分別定有明文。故法院選
    任之遺產管理人得聲請法院酌定其報酬及支出之必要管理費
    用，惟本案並無親屬會議可資酌定報酬數額，是遺產管理人
    自得向被繼承人住所地之法院聲請酌定遺產報酬。
三、經查，聲請人主張其業經本院以97年度財管字第47號民事裁
    定選任為被繼承人甲○○之遺產管理人，及就任遺產管理人
    後，聲請人進行之管理工作包括調閱財產資料、通知家屬陳
    報財產現況、遺產管理登記、公示催告、登報，日後尚有清
    償債權等工作待進行，且於管理遺產期間，為被繼承人代墊
    費用4,064 元一節，業據提出本院97年度財管字第47號裁定
    暨確定證明書影本、財政部高雄市國稅局94年、95年度綜合
    所得稅各類所得資料清單、全國贈與資料清單、財政部高雄
    市國稅局財產歸屬資料清單、沈志祥律師事務所函、土地登
    記第二類謄本、民事聲請公示催告狀、本院97年度財管字第
    47 號 民事裁定書暨確定證明書、本院98年度家催字第89號
    裁定書、本院少年及家事通知、刊登公告廣告收據、遺產清
    冊、本院98年11月4 日屏院惠民執洪字第98司執21613 號執
    行命令、郵政國內匯款執據、廣告收據等件影本為證，並經
    本院依職權調閱本院97年度財管字第47號民事卷宗查核屬實
    。本院斟酌遺產管理人之職務具公益性質，參照同具公益性
    質之財團法人法律扶助基金會法律扶助酬金計付辦法所附之
    酬金計付標準表，其法律文件撰擬乙件之酬金為2,000 元至
    5,000 元，而聲請人已完成之調取財產資料、通知被繼承人
    家屬陳報財產現況、辦理變更遺產管理人登記、聲請公示催
    告、製作遺產清冊，其此部分處理遺產時間及管理遺產之工
    作內容，尚非複雜，故每項以4,000 元計算，共計20,000元
    為適當。至如後續再有其他管理支出部分，聲請人應於管理
    完成後，再由法院裁定核准，爰依上開規定，依聲請裁定如
    主文所示。
四、依非訟事件法第166 條第2 項，裁定如主文。
中    華    民    國    99    年    4     月    2     日
                        家事庭法  官  朱盈吉
以上正本係照原本作成。
如不服本裁定應於送達後10日內向本院提出抗告狀，並繳納抗告
費新臺幣1,000元。
                              書記官  蔡明株
中    華    民    國    99    年    4     月    2     日

司法院資訊處製作；財團法人民間司法改革基金會備份。
